【裁判字號】    96,上易,762
【裁判日期】    970129
【裁判案由】    竊盜
【裁判全文】
臺灣高等法院臺南分院刑事判決         96年度上易字第762號
上  訴  人
即  被  告  甲○○
上列上訴人因竊盜案件，不服臺灣嘉義地方法院96年度易字第
618號中華民國96年10月31日第一審判決（起訴案號：臺灣嘉義
地方法院檢察署96年度偵字第6232號），提起上訴，被告於本院
審理時為有罪之陳述，本院裁定進行簡式審判程序，判決如下：
    主  文
原判決關於甲○○部分撤銷。
甲○○共同攜帶兇器竊盜，處有期徒刑肆月，如易科罰金，以新
臺幣壹仟元折算壹日。
    事  實
一、甲○○、周建榮（業經判決確定）共同意圖為自己不法所有
    ，基於加重竊盜之犯意聯絡，於民國（下同）96年5月18日
    上午10時許，共同騎乘甲○○所有、車牌號碼OSK-079號重
    型機車前往位在嘉義縣義竹鄉○○村○○○段七六五之二地
    號之「義竹鄉運動公園」內，持用渠等所攜帶、客觀上足以
    作為兇器使用之扳手一支（長約25公分、為鐵製材質、手感
    沈重），共同竊取裝置在乙○○所管理之公園休閒椅上之不
    鏽鋼支架一支、螺絲五支及螺絲帽五個得手。旋於同日10時
    10分許，騎乘上開機車前往址設嘉義縣義竹鄉傳芳村三鄰四
    七四之十四地號「清能回收場」，將渠等所竊得之上開物品
    以新臺幣（下同）900元之代價售予高憶涵（另由檢察官為
    職權不起訴處分），朋分花用。嗣經乙○○報警處理，而循
    線查知上情。
二、案經嘉義縣警察局布袋分局報請臺灣嘉義地方法院檢察署檢
    察官偵查起訴。
    理  由
壹、程序部分：
    本件係經被告甲○○於審理程序當庭表示認罪，而經本院裁
    定以簡式審判程序加以審理，則依據刑事訴訟法第273條之2
    、同法第159條第2項之規定，不適用傳聞法則有關限制證據
    能力之相關規定，合先敘明。
貳、實體部分：
一、訊據被告甲○○對上開事實坦承不諱（見原審卷第19頁、第
    23頁、第27頁；本院卷第19頁），核與證人高憶涵、翁國銘
    、乙○○、陳順宗警詢時之證述情節相符，並有贓物認領保
    管單乙份、車籍資料作業詳細畫面乙份、指認照片二幀及現
    場照片十幀附卷可稽，均足資擔保被告於原審及本院審理時
    所為之上開任意性自白確與事實相符，而堪以採信。此外，
    被告甲○○所攜帶前往如事實欄所示時地行竊上開物品之板
    手一支，長約25公分、為鐵製材質、手感沈重等情，此據被
    告甲○○於原審審理時供承明確（見原審卷第28頁），而該
    把板手既為鐵製材質、手感沈重，自屬質地堅硬之物，若持
    以攻擊人身，自足成傷，其係屬兇器無疑。故本件事證明確
    ，被告上開犯行可堪認定，應依法論科。
二、按刑法第321條第1項第3款攜帶兇器竊盜罪，係以行為人攜
    帶兇器竊盜為加重條件，此所謂兇器，其種類並無限制，凡
    客觀上足對人之生命、身體、安全構成威脅，具有危險性之
    兇器均屬之，且只須行竊時攜帶此種具有危險性之兇器為已
    足，並不以攜帶之初有行兇之意圖為必要，此觀最高法院79
    年度臺上字第5253號判例意旨闡述甚明。故核被告上開所為
    ，係犯刑法321條第1項第3款之加重竊盜罪。被告就上開加
    重竊盜犯行與同案被告周建榮間，有犯意聯絡與行為分擔，
    為共同正犯。
三、原審以被告甲○○犯行明確，予以論罪科刑，固非無見。惟
    按科刑之判決書，應於理由內記載科刑時就刑法第57條或第
    58條規定事項所審酌之情形，為刑事訴訟法第310條第3款所
    明定。本件原判決理由記載，審酌被告為國中畢業之智識程
    度，被告甲○○前有違反毒品危害防制條例前科之素行，被
    告甲○○貪圖小利而竊取公園休閒椅五金之犯罪動機、攜帶
    兇器行竊之犯罪手段、所竊得之財物價值、被害人所受損害
    程度，以及被告犯罪後坦承犯行並表示悔意之態度等一切情
    狀，而予以量刑，固非無據。然被告甲○○於原審宣判後，
    於提起上訴時即96年11月16日，始提出與被害人義竹鄉公所
    達成和解之嘉義縣義竹鄉調解委員會調解書原本乙份，其中
    載明被告甲○○已於調解成立之日前將上開受損之公園休閒
    椅回復原狀，足證被告甲○○犯後積極與被害人達成和解，
    弭補被害人之損失。原審未及審酌此項和解之事實，作為量
    刑之參考，容有未洽。（最高法院96年台上字第6537號判決
    意旨參照）從而，上訴人上訴意旨指摘原判決量刑過重，非
    無理由，自應本院將原判決撤銷改判。爰審酌被告為國中畢
    業之智識程度，被告甲○○前有違反毒品危害防制條例前科
    之素行，被告僅因貪圖小利而竊取公園休閒椅五金之犯罪動
    機、攜帶兇器行竊之犯罪手段、所竊得之財物價值、被害人
    所受損害程度，以及被告犯罪後坦承犯行，並已將座椅回復
    原狀，足見甚有悔意之態度等一切情狀，量處有期徒刑肆月
    ，併諭知易科罰金之折算標準，以資懲儆。至被告甲○○行
    竊時所攜帶之板手一支固為其所有，且係攜往事實欄所示時
    地用以行竊所用之物，然業為同案被告周建榮於行竊當日丟
    棄而滅失，此據被告供承在卷（見原審卷第29頁），爰不為
    沒收諭知，附此敘明。
據上論結，應依刑事訴訟法第369條第1項前段、第364條、第299
條第1項前段、第273條之1第1項，刑法28條、第321條第1項第3
款、第41條第1項前段，判決如主文。
本案經檢察官劉得鉦到庭執行職務。
中    華    民    國    97    年    1     月    29    日
                  刑事第六庭    審判長法  官  蔡崇義
                                      法  官  董武全
                                      法  官  曾文欣
以上正本證明與原本無異。
不得上訴。
                                      書記官  李育儒
中    華    民    國    97    年    1     月    30    日
附錄論罪科刑法條：
刑法第321條第1項
（加重竊盜罪）
犯竊盜罪而有左列情形之一者，處6月以上、5年以下有期徒刑：
一  於夜間侵入住宅或有人居住之建築物、船艦或隱匿其內而犯
    之者。
二  毀越門扇、牆垣或其他安全設備而犯之者。
三  攜帶兇器而犯之者。
四  結夥三人以上而犯之者。
五  乘火災、水災或其他災害之際而犯之者。
六  在車站或埠頭而犯之者。
前項之未遂犯罰之。


司法院資訊處製作；財團法人民間司法改革基金會備份。
